Ridho Aulia Mahqoma Angkat

🗣 Kabupaten Deli Serdang, Sumatera Utara, Indonesia 🛎 ridhoauliama97@gmail.com 🛘 (+62) 895-3271-43852 🛅 in/ridhoauliama97 🛎 ridhoauliama97.github.io

SUMMARY

Seorang tech entusiast dengan pengalaman kerja selama 5 tahun sebagai Web Developer & IT Support. Memiliki keterampilan kuat dalam web design & development, pemecahan masalah IT, dan technical support. Keahlian saya dalam web design & development memungkinkan saya untuk merancang dan mengelola situs web secara efektif dan responsif di berbagai platform, sementara kemampuan pemecahan masalah dan technical support berguna untuk memastikan bahwa semua aspek IT berjalan lancar. Memiliki passion dan berkomitmen untuk memberikan solusi IT yang efisien dan inovatif dalam setiap proyek yang saya tangani.

EXPERIENCE

Staff IT

PT Sumber Rezeki Bersama

September 2023 - September 2024, Medan, Sumatera Utara

- · Mendiagnosis dan memperbaiki komponen perangkat keras, termasuk desktop, laptop, dan periferal lainnya, mengurangi down time hingga 90%.
- Mengembangkan aplikasi inventory dan helpdesk berbasis web yang meningkatkan efisiensi pengelolaan barang hingga 30%, memanfaatkan teknologi PHP dengan framework Laravel/Code Igniter dan MySQL sebagai database untuk integrasi sistem yang mulus.
- Mengelola infrastruktur IT perusahaan yang mencakup 80 s/d 100 perangkat keras, memanfaatkan teknik pemantauan proaktif untuk memastikan uptime sistem lebih dari 90%, dan mengidentifikasi serta menanggulangi potensi masalah sebelum berdampak pada operasional.
- · Mengelola Helpdesk System menggunakan Ticketing System, memastikan penyelesaian pertanyaan pengguna secara tepat waktu dan akurat.
- · Memberikan dukungan jarak jauh kepada karyawan di luar kantor, memastikan konektivitas dan produktivitas yang lancar.
- · Melatih end-user mengenai aplikasi software dengan praktik terbaik guna meningkatkan produktivitas secara keseluruhan.
- · Proses teknis yang didokumentasikan dan panduan pengguna yang dibuat untuk menyederhanakan dukungan praktik.

Content Creator

PT Potret Rekam Jejak

April 2023 - August 2023, Medan, Sumatera Utara

- Memproduksi dan mengedit 20 video bulanan di platform digital perusahaan, meningkatkan engagement hingga 35% dengan memastikan kualitas suara dan visual konsisten menggunakan alat-alat perekaman canggih dan perangkat lunak pengeditan terdepan.
- Membuat sekaligus mengedit video sebagai kebutuhan konten berupa berita terkini untuk diupload ke channel Youtube perusahaan menggunakan Capcut & Filmora. Selama kurang lebih 5 bulan bekerja disana channel Youtube tersebut mengalami kenaikan subscriber dari 700 menjadi 1200 subscriber dan jumlah tayangan mencapai 1.5 juta view untuk semua video yang telah diupload.
- $\boldsymbol{\cdot}$ Menulis narasi dari berita untuk bahan video.
- · Melakukan voice offer untuk mengisi suara untuk video yang akan dibuat dari narasi yang sudah ditulis.

Web Developer - Work From Home

CV Pelita Karya Sejahtera

November 2021 - October 2022, Medan, Sumatera Utara

- · Membangung serta mengelola situs website yang high-perform untuk meningkatkan trafik, penjualan dan pelanggan hingga mencapai kenaikan 20% profit pada perusahaan.
- Mengimplementasikan prinsip desain web yang responsif dan menghasilkan peningkatan 30% dalam keterlibatan pengguna seluler, memanfaatkan framework seperti bootstrap untuk memastikan kompatibilitas cross-browser.
- · Mengoptimalkan kinerja situs web, mencapai peningkatan 30% dalam load times halaman website dan pengalaman pengguna.
- Menambahkan beberapa fitur pada web aplikasi yang sudah ada sebelumnya seperti multi-user, membership site, manage subscription, dan penjualan digital.

Junior Web Developer - Internship

Hamparan Teknologi

February 2020 - March 2021, Medan, Sumatera Utara

- Mengimplementasikan desain website yang responsif dan membantu proses pengembangan web agar dapat berjalan dengan baik dan berhasil mengatasi 20% masalah kompatibilitas cross-browser, memanfaatkan framework Bootstrap.
- · Mengoptimalkan kinerja situs web, mencapai peningkatan 20% dalam load times halaman website dan pengalaman pengguna.
- · Melakukan kolaborasi Bersama UI/UX Designer untuk membuat tampilan web menjadi lebih user-friendly dan minimalis.

INVOLVEMENT

Sekretaris

STMIK Triguna Dharma, Medan · Publishing Club · August 2018 - August 2020

- · Membantu pendokumentasian hasil rapat atau notulensi.
- $\boldsymbol{\cdot}$ Melakukan arsip data baik secara fisik maupun digital agar dapat dengan mudah ditemukan.
- · Menjalin hubungan baik dan menyampaikan informasi kegiatan kepada pihak-pihak terkait.

SKILLS

Core Competencies

- Web Design & Development: HTML, CSS, JavaScript, Bootstrap, Tailwind, Livewire, PHP, Laravel, CodeIgniter, MySQL, SQLite, Responsive Design.
- Tools & Technologies: Visual Studio Code, Git, GitHub, Node JS, Composer, XAMPP.
- · Operating Systems: Windows.
- · Help Desk & Technical Support: Troubleshooting hardware/software issues, remote support, ticketing systems.
- · Problem Solving & Creative Thinking: Analytical mindset, innovative solutions, root cause analysis.
- · Maintenance & Repair: Hardware diagnostics, system upgrades, network troubleshooting, installation software.
- · Soft Skills: Good communication, teamwork, time management, customer service.

PROJECT

Responsive E-Commerce Website

Portfolio · github.com/ridhoauliama97/ecommerce-app · September 2024 - December 2024

· Designed and developed a fully responsive e-commerce website using PHP 8.0+, Laravel 11 with Filament 3, and MySQL as DBMS.

IT Help Desk Automation

PT Sumber Rezeki Bersama · github.com/ridhoauliama97/helpdesk · September 2023 - September 2024

- · Developed a script to automate common help desk tasks, reducing response time by 90%.
- Build using Laravel with Filament 3, PHP 8.0+ and MySQL as DBMS.

Penerapan Metode Preference Selection Index (PSI) Dalam Menentukan Kelayakan Penerimaan Bantuan Bahan Pangan dan Material Pada Masa Pandemi Di Desa Tanjung Morawa A

Program Skripsi · github.com/ridhoauliama/project-dss · December 2020 - April 2021

· Designed and developed a fully responsive website using Code Igniter 3, PHP 5.6+, and MySQL as DBMS.

CERTIFICATIONS

TOEFL

International Language Training Center • 2021

• Listening Comprehension : 470

• Structure and Written Expression: 560

• Reading Comprehension: 560

· Score: 530

EDUCATION

S1 - Sistem Informasi

STMIK Triguna Dharma • Medan, Sumatera Utara • 2021 • 3.69 GPA

 \cdot Lulus dengan pujian dan tepat waktu selama 4 tahun.